臺灣新北地方法院刑事判決
110年度審易字第1877號
                                   111年度審易字第63號
公  訴  人  臺灣新北地方檢察署檢察官
被      告  陳國慶




上列被告因竊盜等案件，經檢察官提起公訴（110年度偵緝字第2
716、2717、2718、2719、2721、2722、2723號、110年度偵字第
30139號），本院判決如下:
    主  文
陳國慶犯如附表編號1至9所示之罪，各處如附表編號1至9所示之
刑及沒收（含追徵）。應執行有期徒刑壹年捌月，如易科罰金，
以新臺幣壹仟元折算壹日。
    事  實
一、陳國慶自幼因發高燒而成為瘖啞之人，分別為下列行為：
　㈠意圖為自己不法之所有，基於竊盜及毀損之犯意，於民國109
    年9月17日8時16分許，騎乘車牌號碼000-0000號普通重型機
    車前往新北市新莊區重新堤外便道旁之停車場，見嚴憲堂管
    領使用之車牌號碼000-0000號營業小客車停放在該處，即趁
    無人之際，以不詳方式破壞上開營業小客車副駕駛座右側車
    窗，致該車窗玻璃破裂而失其效用，足生損害於嚴憲堂，並
    徒手竊取車內嚴憲堂所有之現金新臺幣（下同）2百元，得
    手後旋即騎乘上開機車逃離現場。嗣嚴憲堂發覺遭竊報警處
    理，經警調閱監視器錄影畫面後，始循線查悉上情。
  ㈡意圖為自己不法之所有，基於竊盜之犯意，於109年9月19日1
    0時32分許，騎乘車牌號碼000-000號普通重型機車前往新北
    市○○區○○路00號停車場，趁無人之際，先將停車場內對準蔡
    文清所租用停車場倉庫之監視器鏡頭撥開，再持於現場所拾
    取客觀上足對人之生命、身體、安全構成威脅，具有危險性
    而可供兇器使用之螺絲起子1支，破壞蔡文清所租用停車場
    倉庫之大門門鎖及門上掛鎖後（毀損部分未據告訴），開啟
    倉庫門入內，竊取蔡文清所有置於倉庫內之電子磅秤1臺、
    洗孔機2臺、電動槌1把（價值共約3萬元），得手後旋即騎
    乘上開機車逃離現場。嗣蔡文清發覺遭竊報警處理，經警調
    閱監視器錄影畫面，並於現場扣得螺絲起子1支後進行採證
    ，該螺絲起子上檢出之DNA-STR型別與陳國慶之DNA-STR型別
    相符，始循線查悉上情。
　㈢意圖為自己不法之所有，基於竊盜之犯意，於109年9月24日4
    時39分許，騎乘車牌號碼000-0000號普通重型機車前往新北
    市○○區○○街00號停車場，見鍾佳宏所有車牌號碼0000-00號
    自用小客貨車停放在該處編號39號停車格且車門未上鎖，即
    趁無人之際，開啟車門進入車內，徒手竊取車內鍾佳宏所有
    之電推剪7支（價值共約12,400元），得手後旋即騎乘上開
    機車逃離現場。嗣鍾佳宏發覺遭竊報警處理，經警調閱監視
    器錄影畫面後，始循線查悉上情。
　㈣意圖為自己不法之所有，基於竊盜及毀損之犯意，於109年9
    月30日3時許，騎乘車牌號碼000-0000號普通重型機車前往
    新北市○○區○○街00號停車場，見鍾佳宏所有車牌號碼0000-0
    0號自用小客貨車停放在該處編號39號停車格，即趁無人之
    際，以不詳方式破壞上開自用小客貨車副駕駛座車門鎖，致
    該車門鎖失其效用，足生損害於鍾佳宏，再開啟車門入內，
    徒手竊取車內鍾佳宏所有之電推剪7支、離子夾8支（價值共
    約3萬元），得手後旋即騎乘上開機車逃離現場。嗣鍾佳宏
    發覺遭竊報警處理，經警調閱監視器錄影畫面後，始循線查
    悉上情。
　㈤意圖為自己不法之所有，基於竊盜及毀損之犯意，於109年10
    月15日19時32分許，騎乘車牌號碼000-000號普通重型機車
    前往新北市○○區○○街00號頂崁二停車場，見郭濬宏管領使用
    之車牌號碼000-0000號營業小客車停放在該處，即趁無人之
    際，以不詳方式破壞上開營業小客車副駕駛座右側車窗，致
    該車窗玻璃破裂而失其效用，足生損害於郭濬宏，並徒手竊
    取車內郭濬宏所有之信用卡4張、身分證及健保卡各1張、手
    機1支，得手後旋即騎乘上開機車逃離現場。嗣郭濬宏發覺
    遭竊報警處理，經警調閱監視器錄影畫面後，始循線查悉上
    情。
　㈥意圖為自己不法之所有，基於竊盜之犯意，於109年12月11日
    1時許，騎乘車牌號碼000-000號普通重型機車前往新北市三
    重區五谷王北街20巷宏達停車場附近停放後，徒步進入上開
    停車場內並關閉監視器電源，見呂錦政所有車牌號碼0000-0
    0號自用小客車停放在該處，即趁無人之際，以不詳方式破
    壞上開自用小客車車窗，致該車窗玻璃破裂（毀損部分不另
    為公訴不受理之諭知，詳如下述），並徒手竊取車內呂錦政
    所有之現金3百元及小風扇1個（價值約3百元），得手後旋
    即騎乘上開機車逃離現場。嗣呂錦政發覺遭竊報警處理，經
    警調閱監視器錄影畫面後，始循線查悉上情。
  ㈦意圖為自己不法之所有，基於竊盜之犯意，於110年1月3日8
    時48分許，騎乘車牌號碼000-0000號普通重型機車前往新北
    市新莊區中華路1段166巷內私人停車場，以不詳方式移除監
    視器鏡頭後，再以不詳方式進入停車場閣樓，徒手竊取陳哲
    瑋所有置於閣樓內之雷射水平儀2組、電鋸1組、木工電鋸2
    組、開孔機1組、充電式電鋸1組、三用電鑽1組（價值共約9
    1,100元），得手後旋即騎乘上開機車逃離現場。嗣陳哲瑋
    發覺遭竊報警處理，經警調閱監視器錄影畫面後，始循線查
    悉上情。
　㈧意圖為自己不法之所有，基於竊盜之犯意，於110年1月31日3
    時4分許，騎乘車牌號碼000-0000號普通重型機車前往新北
    市○○區○○路000○0號旁停車場，見楊昆憲所有車牌號碼0000-
    00號自用小客車停放在該處，即趁無人之際，攜帶頭燈供照
    明並徒手敲破上開自用小客車駕駛座後方座位左後側三角車
    窗玻璃後（毀損部分未據告訴），開啟車門進入車內，竊取
    車內楊昆憲所有之7吋後視鏡螢幕1個、9吋螢幕1個、SD6004
    四路主機1個、H265四路主機2個、SD128G記憶卡3個、SD64G
    記憶卡4個、鋰電池手電筒3個、安卓主機10吋音響1個、現
    金100元、悠遊卡1張（價值共約35,400元），得手後旋即騎
    乘上開機車逃離現場。嗣楊昆憲發覺遭竊報警處理，經警調
    閱監視器錄影畫面，並於上開自用小客車副駕駛座腳踏墊上
    扣得頭燈1個後進行採證，該頭燈上檢出之DNA-STR型別與陳
    國慶之DNA-STR型別相符，始循線查悉上情。
　㈨意圖為自己不法之所有，基於竊盜之犯意，於110年7月11日
    （起訴書誤載為31日）13時58分至同日14時28分間某時，在
    臺鐵樹林至中壢區間，在供陸路公眾運輸之臺鐵莒光號561
    車次7車車廂內，徒手竊取旅客陳薇亘所有放置在7車車廂走
    道後方之行李箱1個（內有土雞4隻），得手後旋即於臺鐵中
    壢火車站下車。嗣陳薇亘於同日16時36分許列車抵達清水站
    前發覺遭竊報警處理，經警調閱監視器錄影畫面進行比對，
    並於陳國慶住處扣得上開行李箱1個及4隻土雞分裝之雞肉10
    包（業已發還陳薇亘），始循線查悉上情。　
二、案經嚴憲堂、蔡文清訴由新北市政府警察局新莊分局、鍾佳
    宏訴由新北市政府警察局樹林分局、郭濬宏訴由新北市政府
    警察局三重分局、陳薇亘訴由內政部警政署鐵路警察局臺北
    分局報告臺灣新北地方檢察署檢察官偵查起訴。
    理  由
壹、證據能力部分：
　　本案據以認定被告陳國慶犯罪之供述證據，公訴人及被告在
    本院審理時經提示後均陳明沒有意見，且於本院言詞辯論終
    結前，均未聲明異議，復經本院審酌認該等證據之作成無違
    法、不當或顯不可信之情況，而非供述證據亦非公務員違背
    法定程序所取得，依刑事訴訟法第158條之4反面解釋、第15
    9條之5之規定，均有證據能力。
貳、實體部分：
一、上揭犯罪事實，業據被告陳國慶於本院準備程序及審理時均
     坦承不諱；犯罪事實一㈠部分，核與證人即告訴人嚴憲堂於
    警詢中之證述相符，並有監視器錄影畫面截圖照片6張、現
    場照片2張、監視器錄影畫面光碟在卷可稽（見109年度偵字
    第40889號偵查卷第17頁）；犯罪事實一㈡部分，核與證人即
    告訴人蔡文清於警詢時及偵查中之證述相符，並有螺絲起子
    1支扣案可資佐證及車輛詳細資料報表1份、監視器錄影畫面
    截圖照片11張、現場照片5張、新北市政府警察局新莊分局1
    09年12月25日新北警莊刑字第1094076485號函暨所附新北市
    政府警察局新莊分局刑案現場勘察報告（含附件現場照片、
    勘察採證同意書、證物清單、刑事案件證物採驗紀錄表、新
    北市政府警察局鑑驗書、刑事案件報告書）、新北市政府警
    察局109年12月2日新北警鑑字第1092364276號鑑驗書、新北
    市政府警察局新莊分局扣押物品清單各1份、監視器錄影畫
    面光碟附卷可佐（見110年度偵字第3518號偵查卷第23至39
    、69至94、107、111至112頁）；犯罪事實一㈢、㈣部分，核
    與證人即告訴人鍾佳宏於警詢中之證述相符，並有車輛詳細
    資料報表1份、監視器錄影畫面截圖照片15張、監視器錄影
    畫面光碟存卷可憑（見110年度偵字第6114號偵查卷第21至3
    0頁）；犯罪事實一㈤部分，核與證人即告訴人郭濬宏於警詢
    中之證述相符，並有現場照片2張、監視器錄影畫面截圖照
    片8張、監視器錄影畫面光碟附卷可考（見110年度偵字第38
    38號偵查卷第13至21頁）；犯罪事實一㈥部分，核與證人即
    被害人呂錦政於警詢中之證述相符，並有職務報告1份、監
    視器錄影畫面截圖照片6張、車牌號碼000-000號普通重型機
    車109年12月10日車牌辨識及行經路線軌跡圖1紙、監視器錄
    影畫面光碟在卷可參（見110年度偵字第11386號偵查卷第15
    、17、21頁）；犯罪事實一㈦部分，核與證人即被害人陳哲
    瑋於警詢中之證述相符，並有監視器錄影畫面截圖照片7張
    、現場照片2張、監視器錄影畫面光碟附卷可稽（見110年度
    偵字第17071號偵查卷第13至19頁）；犯罪事實一㈧部分，核
    與證人即被害人楊昆憲於警詢中之證述相符，並有頭燈1個
    扣案可資佐證及監視器錄影畫面截圖照片7張、新北市政府
    警察局樹林分局110年4月26日新北警樹刑字第1104363475號
    函暨所附新北市政府警察局110年4月7日新北警鑑字第11006
    37050號鑑驗書、新北市政府警察局樹林分局刑案現場勘察
    報告（含附件現場照片、勘察採證同意書、證物清單、刑事
    案件證物採驗紀錄表、內政部警政署刑事警察局鑑定書、新
    北市政府警察局鑑驗書）各1份、監視器錄影畫面光碟在卷
    可憑（見110年度偵字第15672號偵查卷第15至18、65至91頁
    ）；犯罪事實一㈨部分，核與證人即告訴人陳薇亘、證人即
    被告之弟陳國輝於警詢中之證述相符，並有內政部警政署鐵
    路警察局臺北分局搜索扣押筆錄、扣押物品目錄表、贓物認
    領保管單各1份、監視器錄影畫面截圖照片18張、告訴人陳
    薇亘提供之同款式行李箱照片1張、查獲被告現場照片1張、
    監視器錄影畫面光碟存卷可考（見110年度偵字第30139號偵
    查卷第17至18頁、20至27、30頁），足認被告前揭任意性自
    白與事實相符，洵堪採為認定事實之依據。又就犯罪事實一
    ㈡部分，被告係以現場拾取之螺絲起子1支破壞停車場倉庫之
    門鎖及門上掛鎖後，開啟倉庫門入內行竊一情，已據被告於
    本院準備程序中供述綦詳，並有上開新北市政府警察局新莊
    分局109年12月25日新北警莊刑字第1094076485號函暨函附
    資料可佐；另就犯罪事實一㈤部分，告訴人郭濬宏遭竊取之
    物品尚包括手機1支一節，亦據告訴人郭濬宏於警詢中陳述
    明確；另有關犯罪事實一㈨之犯罪日期，觀諸被告及告訴人
    陳薇亘之供證述、監視器錄影畫面截圖照片所示，此部分之
    犯罪日期應係110年7月11日，爰分別認定及更正如上，附予
    敘明。綜上，本案事證明確，被告犯行均堪認定，應依法論
    科。
二、論罪科刑：
　㈠按刑法第321條第1項第2款所謂之「門扇、牆垣與其他安全設
    備」，均須與住宅、有人居住之建築物有關者，始屬之。又
    按刑法第321條第1項第3款之攜帶兇器竊盜罪，係以行為人
    攜帶兇器竊盜為其加重條件，此所謂兇器，其種類並無限制
    ，凡客觀上足對人之生命、身體、安全構成威脅，具有危險
    性之兇器均屬之，且祇須行竊時攜帶此種具有危險性之兇器
    為已足，並不以攜帶之初有行兇之意圖為必要，且該兇器不
    必原屬行竊者本人所有，亦不以自他處攜至行竊處所為必要
    ，縱在行竊場所隨手拾取應用，其有使人受傷之危險既無二
    致，自仍應屬攜帶兇器之範疇，最高法院79年台上字第5253
    號判例、90年度台上字第1261號判決意旨可資參照。查，犯
    罪事實一㈡所示之停車場倉庫，僅係臨時性而非密切附著於
    土地之物，此有倉庫現場照片在卷可佐（見110年度偵字第3
    518號偵查卷第35、37頁），故被告進入此等地點行竊，尚
    與社會上一般所謂住宅或建築物有別，縱該等倉庫上設置有
    門窗及掛鎖之設備，亦與一般設置於住宅或建築物上之門扇
    、窗戶、安全設備等，在社會通常觀念上足認具有防盜功能
    性質之安全設備不同；而被告行竊時於現場所拾取之螺絲起
    子1支，乃金屬所製，質地堅硬，如以之攻擊人體，足以造
    成相當之傷害，是可認該物客觀上可對人之生命、身體、安
    全構成威脅，具有危險性，屬刑法第321條第1項第3款所稱
    之兇器。是核被告就犯罪事實一㈠、㈣、㈤所為，均係犯刑法
    第320條第1項之竊盜罪（共3罪）及同法第354條之毀損罪（
    共3罪）；就犯罪事實一㈡所為，係犯刑法第321條第1項第3
    款之攜帶兇器竊盜罪（共1罪）；就犯罪事實一㈢、㈥至㈧所為
    ，均係犯刑法第320條第1項之竊盜罪（共4罪）；就犯罪事
    實一㈨所為，係犯刑法第321條第1項第6款之在供陸路運輸之
    車內竊盜罪（共1罪）。
　㈡就犯罪事實一㈠、㈣、㈤所示3次犯行，被告均係基於行竊財物
    之單一決意，以破壞車窗玻璃或車門鎖之毀損行為，同時著
    手實施竊盜之犯行，係以一行為同時觸犯竊盜罪及毀損罪，
    均為想像競合犯，應依刑法第55條之規定，各從一重之竊盜
    罪處斷。　
　㈢被告所犯上開9罪（7個普通竊盜罪、2個加重竊盜罪）間，犯
    意各別，行為互殊，應予分論併罰。
　㈣又被告前①因施用毒品案件，經臺灣桃園地方法院101年度審
    易字第352號判決判處有期徒刑6月確定；②因竊盜案件，經
    本院101年度簡字第681號判決判處有期徒刑4月確定；③因施
    用毒品案件，經本院101年度簡字第2564號判決判處有期徒
    刑6月確定；④因竊盜案件，經本院101年度簡字第7570號判
    決判處有期徒刑3月確定；⑤因竊盜案件，經本院101年度簡
    字第5071號判決判處有期徒刑6月（3罪），應執行有期徒刑
    1年4月確定；⑥因竊盜案件，經本院101年度簡字第6417號判
    決判處有期徒刑4月、4月、3月、2月，應執行有期徒刑8月
    確定；⑦因施用毒品案件，經本院101年度易字第2343號判決
    判處有期徒刑4月確定；⑧因竊盜案件，經本院102年度易字
    第574號判決判處有期徒刑4月確定，上開①至⑧之罪刑，嗣經
    本院102年度聲字第3078號裁定應執行有期徒刑3年10月確定
    ，於104年5月18日假釋出監，嗣經撤銷假釋，應執行殘刑9
    月9日，於106年8月4日執行完畢，此有臺灣高等法院被告前
    案紀錄表1份在卷可憑，其於受有期徒刑執行完畢後，5年以
    內故意再犯本件有期徒刑以上之9罪，均為累犯。至司法院
    釋字第775號解釋，依解釋文及理由之意旨，係指構成累犯
    者，不分情節，一律加重最低本刑，於不符合刑法第59條所
    定要件之情形下，致生行為人所受之刑罰超過其所應負擔罪
    責之個案，不符罪刑相當原則、比例原則。於此範圍內，在
    修正前，為避免發生上述罪刑不相當之情形，法院就該個案
    應裁量是否加重最低本刑；依此，該解釋係指個案應量處最
    低法定刑、又無法適用刑法第59條在內減輕規定之情形，法
    院應依此解釋意旨裁量不予加重最低本刑（最高法院108年
    度台上字第338號判決意旨參照）。準此，本件依被告累犯
    及犯罪情節，並無上開情事，即應各依刑法第47條第1項之
    規定加重其刑。
　㈤又按瘖啞人之行為，得減輕其刑，刑法第20條定有明文，而
    所謂瘖啞人，係指出生及自幼瘖啞而言，瘖（聾）而不啞，
    或啞而不瘖，均不適用該條之規定（最高法院75年度台上字
    第770號判決要旨參照）。經查，被告領有障礙等級重度之
    中華民國身心障礙證明一節，有中華民國身心障礙證明影本
    1份在卷可參（見110年度偵字第3518號偵查卷第21頁），且
    其自警詢、偵查及至本院審理時均須仰賴手語翻譯始能溝通
    一節，亦有被告各次筆錄及通譯結文附卷可佐，復於本院審
    理時經手語傳譯稱其瘖啞是出生7個月左右發燒而導致的等
    語，足認被告係符合刑法所定之瘖啞人。是被告自幼瘖啞，
    受限於感官障礙，與外界溝通自與一般人有不同，屬社會上
    較弱勢之人，爰依刑法第20條之規定，減輕其刑，並均依法
    先加後減之。
　㈥爰審酌被告不思以正當途徑賺取財物，一再任意竊取及毀損
    他人財物，造成告訴人及被害人財物之損失，且先前已有多
    次竊盜之前科紀錄，有臺灣高等法院被告前案紀錄表1份存
    卷可考，素行非佳，竟仍不知警惕，再為本案竊盜犯行，顯
    然欠缺尊重他人財產權之觀念，惟念其犯後坦承犯行，態度
    尚可，並兼衡其犯罪之動機、目的、手段、各次竊得之財物
    價值，及其因自幼瘖啞致與外界溝通時有障礙，自陳國小肄
    業之智識程度、需撫養母親之生活狀況等一切情狀，分別量
    處如附表編號1至9所示之刑，並均諭知如易科罰金之折算標
    準，及定其應執行之刑並諭知如易科罰金之折算標準，以資
    懲儆。
三、沒收:
　㈠按供犯罪所用、犯罪預備之物或犯罪所生之物，屬於犯罪行
    為人者，得沒收之，刑法第38條第2項前段定有明文。又犯
    罪所得，屬於犯罪行為人者，沒收之；前二項之沒收，於全
    部或一部不能沒收或不宜執行沒收時，追徵其價額；犯罪所
    得已實際合法發還被害人者，不予宣告沒收或追徵；宣告前
    二條之沒收或追徵，有過苛之虞、欠缺刑法上之重要性、犯
    罪所得價值低微，或為維持受宣告人生活條件之必要者，得
    不宣告或酌減之，刑法第38條之1第1項前段、第3項、第5項
    、第38條之2第2項分別定有明文。
　㈡查，被告就犯罪事實一㈠竊得之現金2百元；就犯罪事實一㈡竊
    得之電子磅秤1臺、洗孔機2臺、電動槌1把；就犯罪事實一㈢
    竊得之電推剪7支；就犯罪事實一㈣竊得之電推剪7支、離子
    夾8支；犯罪事實一㈤竊得之手機1支；就犯罪事實一㈥竊得之
    現金3百元、小風扇1個；就犯罪事實一㈦竊得之雷射水平儀2
    組、電鋸1組、木工電鋸2組、開孔機1組、充電式電鋸1組、
    三用電鑽1組；就犯罪事實一㈧竊得之7吋後視鏡螢幕1個、9
    吋螢幕1個、SD6004四路主機1個、H265四路主機2個、SD128
    G記憶卡3個、SD64G記憶卡4個、鋰電池手電筒3個、安卓主
    機10吋音響1個、現金100元、悠遊卡1張，均屬犯罪所得，
    未據扣案，亦未實際合法發還各該告訴人及被害人，爰依刑
    法第38條之1第1項前段、第3項之規定，分別於被告所犯各
    該次犯行項下宣告沒收，於全部或一部不能沒收或不宜執行
    沒收時，追徵其價額。
　㈢扣案之頭燈1個，係被告所有，供犯罪事實一㈧行竊時所用之
    物，爰依刑法第38條第2項前段規定在被告所犯該次犯行項
    下宣告沒收。　
　㈣至被告就犯罪事實一㈨竊得之行李箱1個及土雞4隻（經分裝為
    雞肉10包），固屬犯罪所得，惟業經警方扣押並發還告訴人
    陳薇亘，此有贓物認領保管單1份在卷可稽（見110年度偵字
    第30139號偵查卷第20頁），爰不予宣告沒收或追徵；另被
    告就犯罪事實一㈤竊得之信用卡4張、身分證及健保卡各1張
    ，固亦屬犯罪所得，且未經扣案，然該等物品屬個人信用簽
    帳憑證或個人身分證明之用，經使用人報警後衡情應已掛失
    停用，原卡片即失去作用，上開物品客觀財產價值低微，若
    予沒收，顯然欠缺刑法上之重要性，爰依刑法第38條之2第2
    項之規定，不予宣告沒收或追徵；另扣案之螺絲起子1支，
    固係被告於犯罪事實一㈡行竊時所用之物，然係現場所撿拾
    ，非被告所有一節，業據被告於本院審理中供述明確，爰亦
    不予宣告沒收，均附此敘明。
參、不另為公訴不受理之諭知部分:
一、公訴意旨另以:被告於犯罪事實一㈥所示之時、地，徒手破壞
    呂錦政所有車牌號碼0000-00號自用小客車車窗後，竊取車
    內零錢300元及小風扇1個得手，因認被告此部分亦涉犯刑法
    第354條之毀損罪嫌等語（竊盜部分另判決有罪如前）。
二、按告訴乃論之罪，未經告訴者，應諭知不受理之判決，刑事
    訴訟法第303條第3款定有明文。經查，本件起訴書認被告此
    部分犯行係觸犯刑法第354條之毀損罪，依同法第357條之規
    定，須告訴乃論。惟觀諸被害人呂錦政於警詢中陳稱：「我
    的8723-DJ號自小客的車窗被打破內財物遭竊，所以至派出
    所報案」、「（你是否要對涉嫌人提出告訴?）不用提告」
    等語，足見被害人呂錦政雖係因發現其自小客車車內財物遭
    竊及車窗有毀損情形而至派出所報案並製作筆錄，惟其於警
    方詢問時已明確表示不提出告訴，又遍觀全卷，亦無被害人
    呂錦政對於被告提出此部分毀損告訴之事證；從而，本件被
    告所涉此部分毀損被害人呂錦政財物之犯行，既未經提出告
    訴，揆諸前揭條文規定，原應諭知不受理之判決，然因檢察
    官認此部分與前揭論罪科刑之竊盜部分，有想像競合犯之裁
    判上一罪關係，爰不另為公訴不受理之諭知。
據上論斷，應依刑事訴訟法第299條第1項前段，刑法第320條第1
項、第321條第1項第3款、第6款、第354條、第55條、第47條第1
項、第20條、第41條第1項前段、第8項、第51條第5款、第38條
第2項前段、第38條之1第1項前段、第3項，刑法施行法第1條之1
第1項，判決如主文。
本案經檢察官張勝傑、楊婉鈺提起公訴，經檢察官張啓聰到庭執
行職務。
中　　華　　民　　國　　111 　年　　3 　　月　　9 　　日
                  刑事第二十五庭  法  官      曾淑娟
上列正本證明與原本無異。
如不服本判決，應於判決送達後20日內敘明上訴理由，向本院提
出上訴狀 (應附繕本) ，上訴於臺灣高等法院。其未敘述上訴理
由者，應於上訴期間屆滿後20日內向本院補提理由書「切勿逕送
上級法院」。
                                  書記官　    張佑慈
中　　華　　民　　國　　111 　年　　3 　　月　　9 　　日
附錄本案論罪科刑法條全文：
中華民國刑法第320條
意圖為自己或第三人不法之所有，而竊取他人之動產者，為竊盜
罪，處5年以下有期徒刑、拘役或50萬元以下罰金。
意圖為自己或第三人不法之利益，而竊佔他人之不動產者，依前
項之規定處斷。
前2項之未遂犯罰之。

中華民國刑法第321條
犯前條第一項、第二項之罪而有下列情形之一者，處6月以上5年
以下有期徒刑，得併科50萬元以下罰金：
一、侵入住宅或有人居住之建築物、船艦或隱匿其內而犯之。
二、毀越門窗、牆垣或其他安全設備而犯之。
三、攜帶兇器而犯之。
四、結夥三人以上而犯之。
五、乘火災、水災或其他災害之際而犯之。
六、在車站、港埠、航空站或其他供水、陸、空公眾運輸之舟、
    車、航空機內而犯之。
前項之未遂犯罰之。

中華民國刑法第354條
毀棄、損壞前二條以外之他人之物或致令不堪用，足以生損害於
公眾或他人者，處2年以下有期徒刑、拘役或1萬5千元以下罰金
。

附表
編號 犯罪事實 罪名及宣告刑  1 事實欄一㈠ 陳國慶犯竊盜罪，累犯，處有期徒刑參月，如易科罰金，以新臺幣壹仟元折算壹日；未扣案之犯罪所得新臺幣貳佰元沒收，於全部或一部不能沒收或不宜執行沒收時，追徵其價額。  2 事實欄一㈡ 陳國慶犯攜帶兇器竊盜罪，累犯，處有期徒刑伍月，如易科罰金，以新臺幣壹仟元折算壹日；未扣案之犯罪所得電子磅秤壹臺、洗孔機貳臺、電動槌壹把，均沒收之，於全部或一部不能沒收或不宜執行沒收時，追徵其價額。  3 事實欄一㈢ 陳國慶犯竊盜罪，累犯，處有期徒刑參月，如易科罰金，以新臺幣壹仟元折算壹日；未扣案之犯罪所得電推剪柒支沒收，於全部或一部不能沒收或不宜執行沒收時，追徵其價額。  4 事實欄一㈣ 陳國慶犯竊盜罪，累犯，處有期徒刑肆月，如易科罰金，以新臺幣壹仟元折算壹日；未扣案之犯罪所得電推剪柒支、離子夾捌支，均沒收之，於全部或一部不能沒收或不宜執行沒收時，追徵其價額。  5 事實欄一㈤ 陳國慶犯竊盜罪，累犯，處有期徒刑參月，如易科罰金，以新臺幣壹仟元折算壹日；未扣案之犯罪所得手機壹支沒收，於全部或一部不能沒收或不宜執行沒收時，追徵其價額。  6 事實欄一㈥ 陳國慶犯竊盜罪，累犯，處有期徒刑參月，如易科罰金，以新臺幣壹仟元折算壹日；未扣案之犯罪所得新臺幣參佰元、小風扇壹個，均沒收之，於全部或一部不能沒收或不宜執行沒收時，追徵其價額。  7 事實欄一㈦ 陳國慶犯竊盜罪，累犯，處有期徒刑肆月，如易科罰金，以新臺幣壹仟元折算壹日；未扣案之犯罪所得雷射水平儀貳組、電鋸壹組、木工電鋸貳組、開孔機壹組、充電式電鋸壹組、三用電鑽壹組，均沒收之，於全部或一部不能沒收或不宜執行沒收時，追徵其價額。  8 事實欄一㈧ 陳國慶犯竊盜罪，累犯，處有期徒刑肆月，如易科罰金，以新臺幣壹仟元折算壹日。未扣案之犯罪所得七吋後視鏡螢幕壹個、九吋螢幕壹個、SD6004四路主機壹個、H265四路主機貳個、SD128G記憶卡參個、SD64G記憶卡肆個、鋰電池手電筒參個、安卓主機十吋音響壹個、現金壹佰元、悠遊卡壹張，均沒收之，於全部或一部不能沒收或不宜執行沒收時，追徵其價額；扣案之頭燈壹個沒收。  9 事實欄一㈨ 陳國慶犯在供陸路公眾運輸之車內竊盜罪，累犯，處有期徒刑肆月，如易科罰金，以新臺幣壹仟元折算壹日。